【裁判字號】    99,易,89
【裁判日期】    991021
【裁判案由】    詐欺
【裁判全文】
臺灣臺北地方法院刑事判決                99年度易字第89號
公  訴  人  臺灣臺北地方法院檢察署檢察官
被      告  甲○○
上列被告因侵占案件，經檢察官提起公訴（98年度調偵緝字第12
5 號），嗣經本院裁定改依簡式審判程序，並由受命法官獨任進
行審判程序，判決如下︰
    主  文
甲○○意圖為自己不法之所有，而侵占自己持有他人之物，處拘
役肆拾日，如易科罰金，以新臺幣壹仟元折算壹日。
    事  實
一、甲○○於民國95年初，在哥斯大黎加，以擬至薩爾瓦多投資
    設立隔熱浪板工廠，55％資金由其負責申辦榮邦專案貸款支
    應，其餘資金則需由股東提供為由，邀乙○○入股投資，乙
    ○○遂自95年2 月21日起至96年4 月25日期間，陸續以自己
    及案外人翁中良名義匯付總計新臺幣（下同）115 萬元至甲
    ○○在兆豐國際商業銀行中山分行所設第00000000000 號、
    第一商業銀行中山分行所設第00000000000 號帳戶，充為股
    金，且前往薩爾瓦多、宏都拉斯尋求當地台商投資。嗣甲○
    ○明知其無法申辦榮邦專案貸款，上開投資案無法成功，理
    應退還上揭款項予乙○○，竟意圖為自己不法之所有，基於
    侵占之犯意，於96年9 月間將其代乙○○持有之上述股金，
    變易持有為所有，而侵占入己，供作自己投資股票、期貨之
    用，嗣因乙○○屢向甲○○索還上述股金未果，始查悉上情
    。
二、案經乙○○訴由臺北市政府警察局中山分局報告臺灣臺北地
    方法院檢察署檢察官偵查起訴。
    理  由
一、按刑事訴訟法第273 條之1 第1 項規定除被告所犯為死刑、
    無期徒刑、最輕本刑為3 年以上有期徒刑之罪、或高等法院
    管轄第一審案件者外，於審判期日前之程序進行中，被告先
    就被訴事實為有罪之陳述時，審判長得告知被告簡式審判程
    序之旨，並聽取當事人、代理人、辯護人及輔佐人之意見後
    ，裁定進行簡式審判程序。經查，本件被告甲○○被訴侵占
    一案，為前開不得進行簡式審判程序以外之案件，且被告於
    本院審理時就被訴事實為有罪之陳述，本院告知被告簡式審
    判程序之旨，並聽取被告之意見後，爰依刑事訴訟法第273
    條之1 第1 項之規定，當庭裁定改依簡式審判程序進行審判
    ，合先敘明。
二、前開事實，業據被告於本院審理時坦承不諱，核與證人即被
    害人乙○○於警詢、偵查及本院審理時之證述情節相符，此
    外復有95年2 月21日郵政跨行匯款申請書影本1 紙、96 年3
    月2 日郵政跨行匯款申請書影本2 紙、96年4 月25日上海商
    業儲蓄銀行匯出匯款申請書影本1 紙、98年9 月30日翁中良
    確認書、中美洲薩爾瓦多隔熱浪板投資營運企劃書、兆豐國
    際商業銀行97年3 月27日（97）兆銀中山字第0093號函所附
    被告帳戶第00000000000號之開戶資料及9 5年間存款往來交
    易明細、兆豐國際商業銀行中山分行98年12月9 日（98）兆
    銀中山字第00456號函所附被告帳戶第00000000000號96年3
    月1日至96年4月30 日之交易明細表1紙、第一商業銀行中山
    分行97年4月10日一中山字第0009 9號函所附被告帳戶第000
    00000000號之開戶資料、第一商業銀行中山分行98年12月17
    日一中山字第00311號函所附被告帳戶第00000000000號96年
    3月1日至96年4月30 日之交易明細表1紙、股東名冊1紙、丙
    ○○之證言1紙附卷可稽（見97年度他字第2513號卷第5頁至
    第13頁、第30頁至第32頁、第53頁至第54頁、98年度調偵緝
    字第125號卷第25頁、第38頁至第39頁、第67頁至第67-1頁、
    第69頁至第70頁），足認被告之自白與事實相符，堪以採信
    。綜上，本件事證明確，被告犯行堪以認定，應依法論科。
三、核被告所為，係犯刑法第335 條第1 項侵占罪。爰審酌被告
    品行、素行狀況，其犯罪之動機、目的，係貪圖不法利益，
    斟酌被告不知以正當方式獲取資金，其犯罪之手段、犯罪所
    致被害人之財產上損失情形，犯罪所生之危害非輕，惟念及
    被告於本院審理時已坦承犯行，犯罪後態度尚可，其之生活
    狀況、智識程度等一切情狀，量處如主文所示之刑，並均諭
    知易科罰金折算標準。
據上論斷，應依刑事訴訟法第273 條之1 第1 項、第299 條第1
項前段，刑法第335 條第1 項、第41條第1 項前段，刑法施行法
第1 條之1 第1 項、第2 項前段，判決如主文。
本案經檢察官王巧玲到庭執行職務
中    華    民    國    99    年    10    月    21    日
                  刑事第十六庭  法  官  葉藍鸚
以上正本證明與原本無異。
如不服本判決應於收受送達後10日內向本院提出上訴書狀，並應
敘述具體理由；其未敘述上訴理由者，應於上訴期間屆滿後20日
內向本院補提理由書（均須按他造當事人之人數附繕本）「切勿
逕送上級法院」。
告訴人或被害人如對於本判決不服者，應具備理由請求檢察官上
訴，其上訴期間之計算係以檢察官收受判決正本之日期為準。
                                書記官   黃芝凌
中    華    民    國    99    年    10    月    21    日
附錄論罪科刑法條：
中華民國刑法第335條
意圖為自己或第三人不法之所有，而侵占自己持有他人之物者，
處5 年以下有期徒刑、拘役或科或併科1 千元以下罰金。
前項之未遂犯罰之。

司法院資訊處製作；財團法人民間司法改革基金會備份。
